臺灣臺北地方法院民事判決
111年度重訴字第28號
原      告  蔡洪玉美
            蔡淑鈞  
            王舒萱  
            黃維正  
            劉金杉  
            劉靜薇  
            劉梁幼  
上七人共同
訴訟代理人  黃啟銘律師
被      告  展雲事業股份有限公司

法定代理人  鍾克信  

上列當事人間解除契約等事件，本院於民國111年3月22日言詞辯
論終結，判決如下：
    主      文
被告應給付原告蔡洪玉美新台幣4,720,000元，及自民國111年1
月26日起至清償日止，按年息5%計算之利息。
被告應給付原告蔡淑鈞新台幣354,000元，及自民國111年1月26
日起至清償日止，按年息5%計算之利息。
被告應給付原告王舒萱新台幣1,652,000元，及自民國111年1月2
6日起至清償日止，按年息5%計算之利息。
被告應給付原告黃維正新台幣472,000元，及自民國111年1月26
日起至清償日止，按年息5%計算之利息。
被告應給付原告劉金杉新台幣5,900,000元，及自民國111年1月2
6日起至清償日止，按年息5%計算之利息。
被告應給付原告劉靜薇新台幣354,000元，及自民國111年1月26
日起至清償日止，按年息5%計算之利息。
被告應給付原告劉梁幼15,340,000元，及自民國111年1月26日起
至清償日止，按年息5%計算之利息。
訴訟費用由被告負擔。
本判決第一項於原告蔡洪玉美以新台幣1,580,000元供擔保後，
得假執行。但被告如以新台幣4,720,000元為原告蔡洪玉美預供
擔保後，得免為假執行。
本判決第二項於原告蔡淑鈞以新台幣119,000元供擔保後，得假
執行。但被告如以新台幣354,000元為原告蔡淑鈞預供擔保後，
得免為假執行。
本判決第三項於原告王舒萱以新台幣560,000元供擔保後，得假
執行。但被告如以新台幣1,652,000元為原告王舒萱預供擔保後
，得免為假執行。
本判決第四項於原告黃維正以新台幣158,000元供擔保後，得假
執行。但被告如以新台幣472,000元為原告黃維正預供擔保後，
得免為假執行。
本判決第五項於原告劉金杉以新台幣1,970,000元供擔保後，得
假執行。但被告如以新台幣5,900,000元為原告劉金杉預供擔保
後，得免為假執行。
本判決第六項於原告劉靜薇以新台幣119,000元供擔保後，得假
執行。但被告如以新台幣354,000元為原告劉靜薇預供擔保後，
得免為假執行。
本判決第七項於原告劉梁幼以新台幣5,120,000元供擔保後，得
假執行。但被告如以新台幣15,340,000元為原告劉梁幼預供擔保
後，得免為假執行。
    事實及理由
甲、程序部分：本件被告經合法通知未於言詞辯論期日到場，核
    無民事訴訟法第386條各款所列情形，爰依原告之聲請，由
    其一造辯論而為判決。
乙、實體部分：
一、原告起訴主張：
  ㈠①原告蔡洪玉美於民國107年1月30日起陸續與被告展雲事業股
    份有限公司（下稱展雲公司）簽訂「積福百分百專案契約書
    」購買長愛園區墓地面積、簽訂「積福專案契約書」購買祥
    雲觀骨灰存放單位（塔位）使用權，簽訂「展雲蓬萊陵園祥
    雲觀牌位永久使用權買賣契約書」購買祥雲觀牌位永久使用
    權等12筆買賣契約，共支付新台幣472萬元予被告展雲公司
    。②原告蔡淑鈞於107年6月1日與被告展雲公司簽訂「積福百
    分百專案契約書」購買長愛園區墓地面積，並支付354,000
    元予被告展雲公司。③原告王舒萱自107年3月28日起陸續與
    被告展雲公司簽訂「積福百分百專案契約書」購買長愛園區
    墓地面積等3筆買賣契約，共支付1,652,000元予被告展雲公
    司。④原告黃維正於103年1月9日與被告展雲公司簽訂「積福
    百分百專案契約書」購買櫻花緣區墓地面積、109年9月28日
    簽訂「積福專案契約書」購買祥雲觀骨灰存放單位（塔位）
    使用權等2筆買賣契約，共支付472,000元予被告展雲公司。
    ⑤原告劉金杉自107年1月5日起陸續與被告展雲公司簽訂「積
    福百分百專案契約書」購買長愛園區墓地面積等2筆買賣契
    約，共支付590萬元予被告展雲公司。⑥原告劉靜薇於109年6
    月14日予被告展雲公司簽訂「積福專案契約書」購買祥雲觀
    骨灰存放單位（塔位）使用權，並支付354,000元予被告展
    雲公司。⑦原告劉梁幼於106年11月8日陸續與被告展雲公司
    簽訂「積福百分百專案契約書」購買長愛園區墓地面積、簽
    訂「積福專案契約書」購買祥雲觀骨灰存放單位（塔位）使
    用權等7筆買賣契約，共支付1534萬元予被告展雲公司。
  ㈡詎被告展雲公司因經營不善導致無法正常營運，已於110年10
    月22日向主管機關台北市政府辦理歇業程序，有台北市政府
    110年11月19日府勞動字第1106106120號函可證，足認被告
    展雲公司已無法履行系爭契約之給付義務，原告等人亦寄發
    存證信函向被告展雲公司為終止契約之意思表示，惟被告展
    雲公司迄今仍置之不理，而按積福百分百專案契約書第22條
    第1項、積福專案契約書第23條第1項、展雲蓬萊陵園祥雲觀
    牌位永久使用權買賣契約書第21條等規定，請求被告展雲公
    司返還原告如聲明所示之金額。
  ㈢並聲明：⑴被告應給付原告蔡洪玉美472萬元，及自起訴狀繕
    本送達翌日起至清償日止，按年息5%計算之利息。⑵被告應
    給付原告蔡淑鈞354,000元，及自起訴狀繕本送達翌日起至
    清償日止，按年息5%計算之利息。⑶被告應給付原告王舒萱1
    ,652,000元，及自起訴狀繕本送達翌日起至清償日止，按年
    息5%計算之利息。⑷被告應給付原告黃維正472,000元，及自
    起訴狀繕本送達翌日起至清償日止，按年息5%計算之利息。
    ⑸被告應給付原告劉金杉590萬元，及自起訴狀繕本送達翌日
    起至清償日止，按年息5%計算之利息。⑹被告應給付原告劉
    靜薇354,000元，及自起訴狀繕本送達翌日起至清償日止，
    按年息5%計算之利息。⑺被告應給付原告劉梁幼1534萬元，
    及自起訴狀繕本送達翌日起至清償日止，按年息5%計算之利
    息。⑻並願供擔保，請准宣告假執行。
二、被告未於言詞辯論期日到場，亦未提出書狀作何聲明或陳述
    。
三、經查，原告主張之事實，業據其提出台北市政府110年11月1
    9日府勞動字第1106106120號函、積福百分百專案契約書、
    積福專案契約書、展雲蓬萊陵園祥雲觀牌位永久使用權買賣
    契約書、律師函等文件為證（卷第27-208頁），又被告已於
    相當時期受合法通知，而不於言詞辯論期日到場爭執，亦未
    提出書狀答辯供本院斟酌，自堪信原告主張為真實。從而，
    原告依積福百分百專案契約書、積福專案契約書、展雲蓬萊
    陵園祥雲觀牌位永久使用權買賣契約書請求被告給付如主文
    第1至7項所示之金額及法定遲延利息，為有理由，應予准許
    。
四、訴訟費用負擔之依據：民事訴訟法第78條、第77條之23第2
    項。
中　　華　　民　　國　　111 　年　　4 　　月　　13　　日
                  民事第一庭    法　官　蘇嘉豐
以上正本係照原本作成。
如對本判決上訴，須於判決送達後20日內向本院提出上訴狀。如
委任律師提起上訴者，應一併繳納上訴審裁判費。
中　　華　　民　　國　　111 　年　　4 　　月　　13　　日
                                書記官　陳靜